【裁判字號】    98,簡上,533
【裁判日期】    980731
【裁判案由】    詐欺
【裁判全文】
臺灣板橋地方法院刑事判決             98年度簡上字第533號
上  訴  人
即  被  告  乙○○
上列上訴人即被告因詐欺案件，不服本院刑事第二十二庭中華民
國98年3 月26日98年度簡字第1102號第一審判決（聲請簡易判決
處刑案號：臺灣板橋地方法院檢察署98年度偵字第829 號），提
起上訴，嗣因被告就被訴事實為有罪之陳述，本院管轄之第二審
合議庭改依簡式審判程序進行，判決如下：
    主  文
上訴駁回。
乙○○緩刑貳年，緩刑期間付保護管束。
    事實及理由
一、按本件被告乙○○係犯死刑、無期徒刑、最輕本刑為3 年以
    上有期徒刑以外之罪，其於準備程序就被訴事實為有罪之陳
    述，經法官告知簡式審判程序之旨，並聽取其與檢察官之意
    見後，本院認無不得或不宜改依簡式審判程序進行之處，爰
    依刑事訴訟法第455 條之1 第3 項、第364 條、第273 條之
    1 第1項 ，裁定本件改依簡式審判程序進行，合先敘明。
二、本案經本院審理結果，認原審以被告係犯刑法第30條第1 項
    前段、第339 條第1 項之幫助詐欺取財罪，遂引用刑事訴訟
    法第449 條第1 項前段、第3 項、第454 條第2 項、刑法第
    339 條第1 項、第30條第1 項前段、第2 項、第41條第1 項
    前段、刑法施行法第1 條之1 第1 項、第2 項前段，逕以簡
    易判決處刑，量處被告有期徒刑3 月，如易科罰金，以新台
    幣（下同）1 千元折算1 日，認事用法及量刑均無不當，應
    予維持，並引用原審判決書記載之事實、證據及理由（詳如
    附件）。
三、被告上訴意旨略以：被告坦承犯行，但被告是因為找工作被
    詐騙集團騙了，且之前已經向別人借了9 萬元請律師，實在
    沒有能力再繳納易科罰金，被告的父母也需要被告扶養，希
    望法院給予從輕量刑的機會云云。惟按量刑輕重，屬於事實
    審法院得依職權自由裁量之事項，苟其量刑已以行為人之責
    任為基礎，並斟酌刑法第57條各款所列情狀，在未逾越法定
    刑度之下，酌量科刑，無偏執一端而有明顯失出或失入之情
    形，自不得指為不當或違法。本件原審審酌被告無前科紀錄
    ，惟提供帳戶供他人詐欺取財，助長詐騙財產犯罪之風氣，
    致使執法人員難以追查正犯之真實身分，增加被害人尋求救
    濟之困難，擾亂金融交易往來秩序，危害社會正常交易安全
    甚鉅，且被害人甲○○遭詐騙後共計匯款11萬元，犯罪所生
    危害非輕，兼衡被告之品行、生活狀況、智識程度、犯罪動
    機、目的、手段、犯後態度等一切情狀，酌情量處有期徒刑
    3 月，並諭知易科罰金之折算標準。經核原審業已參酌本件
    量刑上所應參酌之各項情狀，而在被告所為犯行之責任基礎
    下科刑，認事用法並無不合，量刑亦難遽認失入，是以被告
    上訴意旨請求從輕量刑，意指原審量刑過重云云，容無足取
    。
四、綜上所述，被告提起上訴，指摘原審判決量刑過重云云，洵
    屬無據，應予駁回。惟被告並無任何前科紀錄，此有臺灣高
    等法院被告前案紀錄表1 份在卷可按，可知其前未曾因故意
    犯罪而受有期徒刑以上刑之宣告。本院審酌其無非係因經濟
    狀況不佳，急於謀職，始一時短於思慮致罹刑章，於本院審
    理時亦能坦承犯行，經此教訓後，當知所警惕，且其所為僅
    屬幫助之階段，並非真正造成實害之人，實宜使其有機會得
    以改過遷善，是以本院認尚無逕對被告施以短期自由刑之必
    要，自可先賦予其適當之社會處遇，以期其能有效回歸社會
    ，故上開對被告宣告之刑，以暫不執行為適當，爰依刑法第
    74條第1 項第1 款規定，另諭知緩刑2 年，且為矯正其偏差
    之法律觀念，並依刑法第93條第1 項規定，於緩刑期間將其
    付保護管束，以啟自新。
據上論斷，依刑事訴訟法第455 條之1 第3 項、第364 條、第27
3 條之1 第1 項、第368 條、第373 條，刑法第74條第1 項第1
款、第93條第1 項，判決如主文。
本案經檢察官黃筵銘到庭執行職務。
中    華    民    國    98    年    7     月    31    日
                  刑事第七庭    審判長法官  戴嘉清
                                      法官  林晏鵬
                                      法官  陳信旗
以上正本證明與原本無異
本判決不得上訴。
                                書記官  陳昭綾
中    華    民    國    98    年    7     月    31    日


司法院資訊處製作；財團法人民間司法改革基金會備份。
